# API-5-OP-2022-2

# Sumário <br id="topo">
- [Introdução](#introducao)
- [Cronograma](#cronograma)
- [Tecnologias](#tecnologias)
- [Integrantes da Equipe](#integrantes)
# Introdução <a name="introducao"></a>

Projeto desenvolvido por alunos do quinto semestre do curso de Analise e Desenvolvimento de Sistemas da Fatec SJC - Jessen Vidal, durante o segundo semestre do ano de 2022.
## 🎓 Disciplinas Integradas no Projeto 
- Programação para Dispositivos Móveis;
- Laboratório de Banco de Dados;
- Redes de Computadores;
- Segurança da Informação.

## 🎯 Objetivo
 A criação de uma aplicação mobile para coleta de dados públicos, de acordo com o conceito *citizens sensors*, para auxilio da secretaria de obras e serviço público.

## ⏱️ Desafio
- Utilizar a função dentro do APP para tirar a fotografia;
- Utlizar o Georreferenciamento da foto;
- Fazer o armazenamento da foto direto no Back-end da aplicação;
- A Modelagem de banco de dados para armazenamento de gande volume de dados.
### Tecnologias Desejáveis:
- Linguagem Python para Back-end;
- Banco de dados não relacional, como Mongo ou Firebase.

# 📂 Documentação
 - PRODUCT BACKLOG
# 📅 Cronograma de Entregas <a name="cronograma"></a>

- SPRINT 1: 29/08 a 18/09;
- SPRINT 2: 19/09 a 09/10;
- SPRINT 3: 13/10 a 06/11;
- SPRINT 4: 07/11 a 27/11.
# 💻 Tecnologias <a name="tecnologias"></a>

- React Native;
- JavaScript;
- NodeJS;
- MongoDB.
### Wireframe
- Figma
# 👩‍💻 Integrantes da Equipe 👨‍💻 <a name="integrantes"></a>

[<img src="https://i.imgur.com/zpP2jTR.png" width=115><br><sub> Sarah Santana <br><a href="https://www.linkedin.com/in/sarah-santana-843394200">Scrum Master</a><br></sub>](https://github.com/Sarah781) | [<img src="https://i.imgur.com/D3R6HlJ.png" width=115><br><sub> André Silva <br><a href="https://www.linkedin.com/in/andr%C3%A9-silva-63a4621ba/">Product Owner</a>  </sub>](https://github.com/AndreSilva358) | [<img src="https://i.imgur.com/8Q01H2e.png" width=115 ><br><sub> Jonathan Gabriel<br><a href="https://www.linkedin.com/in/jonathan-gabriel-">Dev Team</a><br> </sub>](https://github.com/Jonathan-Assis) | [<img src="https://i.imgur.com/xfMfApD.png" width=115><br><sub> Leonardo G. Ribeiro <a href="https://github.com/Leo0256"></a><br><a href="https://www.linkedin.com/uas/login?session_redirect=https%3A%2F%2Fwww.linkedin.com%2Fm%2Fin%2Fleonardo-gustavo-ribeiro-ba23831b6">Dev Team</a><br></sub>](https://github.com/Leo0256) |
| :---: | :---: | :---: | :---: | 
[<img src="https://i.imgur.com/pl2eIJX.png" width=115><br><sub> Matheus Emboaba <br><a href="https://www.linkedin.com/in/matheus-emboaba-a21970236">Dev Team</a><br></sub>](https://github.com/MatheusEmboabaTeteu) | [<img src="https://media-exp1.licdn.com/dms/image/C4D03AQGT6EX5CRu-sQ/profile-displayphoto-shrink_200_200/0/1657122404775?e=2147483647&v=beta&t=VSza-CzmhLLpgAxi9Dq4jb_vqRtNnNaJZiYWIDy3Jn8" width=115 style="border-radius:100%"><br><sub> Raul Iglesias <br><a href="https://linkedin.com/in/raul-iglesias-8010201a1">Dev Team </a></sub>](https://github.com/RaulIglesias) | [<img src="https://i.imgur.com/kEh4Dqy.png" width=115><br><sub> Rita Ferreira <br><a href="https://www.linkedin.com/in/rita-ferreira-894ba1200">Dev Team </a></sub>](https://github.com/ferreirarita) |

<hr>

[Voltar ao topo](#topo)